臺灣苗栗地方法院刑事判決
110年度侵訴字第29號
公  訴  人  臺灣苗栗地方檢察署檢察官
被      告  張哲維


上列被告因妨害性自主案件，經檢察官提起公訴 （109年度偵字
第5943號），因被告於本院準備程序進行中，就被訴事實為有罪
之陳述，經合議庭裁定由受命法官獨任進行簡式審判程序，判決
如下：
    主  文
甲○○對於十四歲以上未滿十六歲之女子為性交，共貳罪，各處有
期徒刑貳月。應執行有期徒刑參月。　
    犯罪事實及理由
一、本件犯罪事實及證據，除犯罪事實欄及證據並所犯法條欄中
    ，所載「未滿16歲之女子」、「未滿16歲」均更正為「14歲
    以上未滿16歲之女子」、證據部分補充「被告甲○○於本院審
    理中之自白」外，餘均引用檢察官起訴書之記載（如附件）
    。
二、論罪科刑：
  ㈠查告訴人即代號BH000-A109084號女子（真實姓名、年籍詳卷
    ，下稱A女）係民國93年9月生，於案發時乃14歲以上未滿16
    歲之少女，此有A女之真實姓名與代號對照表1份在卷可考（
    置於偵卷密封袋內）。是核被告所為，係犯刑法第227條第3
    項之對於14歲以上未滿16歲之女子為性交罪，共2罪。被告
    所為上揭各次犯行之犯意各別，行為互殊，應予分論併罰。
　㈡爰審酌被告明知A女於案發時係14歲以上未滿16歲之少女，對
    於男女感情、性行為之認識程度暨性自主能力均未臻成熟
    ，思慮亦未及成年人周詳，竟仍與A女為性交行為，對於A女
    身心健全及人格發展均生不良影響，所為實屬不當。惟念被
    告犯後於偵查及審理中均坦承犯行，且其業與告訴人即代號
    BH000-A109084A號A女之父（真實姓名、年籍詳卷，下稱B男
    ）達成和解，堪認其犯後態度良好。兼衡被告於審理中自陳
    之智識程度、家庭生活經濟狀況（見本院卷第66至67頁），
    暨告訴人A女、B男於審理過程中向本院表達之刑度意見（見
    本院卷第19、67頁）等一切情狀，分別量處如主文所示之刑
    。再考量被告上揭犯行之犯罪動機一致、犯罪手法雷同，對
    法益侵害之加重效應非大，復考量被告所犯各罪之犯罪態樣
    、時間間隔、各罪依其犯罪情節所量定之刑及合併刑罰所生
    痛苦之加乘效果等情狀，定其應執行之刑如主文所示，以期
    相當。　
據上論斷，應依刑事訴訟法第273條之1第1項、第299條第1項前
段、第310條之2、第454條第2項，刑法第227條第3項、第51條第
5款，判決如主文。
本案經檢察官邱舒虹提起公訴，檢察官彭郁清到庭執行職務。　
中　　華　　民　　國　　110 　年　　11　　月　　22　　日
                  刑事第三庭  法　官　許文棋
以上正本證明與原本無異。　　　　　　　　　　　　　　　　如不服本判決應於收受判決後20日內向本院提出上訴書狀，並應敘述具體理由。其未敘述上訴理由者，應於上訴期間屆滿後20日內向本院補提理由書(均須按他造當事人之人數附繕本)「切勿逕送上級法院」。告訴人或被害人如對本判決不服者，應具備理由請求檢察官上訴，其上訴期間之計算係以檢察官收受判決正本之日期為準。　　　　　　　　　　　　　　　　　　　　　　　中　　華　　民　　國　　110 　年　　11　　月　　23　　日
   　　                     　　書記官　魏美騰
附錄本案論罪科刑法條：
中華民國刑法第227條
（未成年人）
對於未滿十四歲之男女為性交者，處3年以上10年以下有期徒刑
。
對於未滿十四歲之男女為猥褻之行為者，處6月以上5年以下有期
徒刑。
對於十四歲以上未滿十六歲之男女為性交者，處7年以下有期徒
刑。
對於十四歲以上未滿十六歲之男女為猥褻之行為者，處3年以下
有期徒刑。
第1項、第3項之未遂犯罰之。　　　　　　　　　　　　　　　附件：
臺灣苗栗地方檢察署檢察官起訴書
                                     109年度偵字第5943號
　　被　　　告　甲○○　
　　　　　　　　　　　　
上列被告因妨害性自主案件，已經偵查終結，認應該提起公訴，
茲將犯罪事實及證據並所犯法條分敘如下：
　　　　犯罪事實
一、甲○○於民國109年間透過朋友BH000-A109084B（下稱B女，民
    國94年2月生，真實姓名年籍詳卷）認識未滿16歲代號BH000
    -A109084號之女子（下稱A女，民國93年9月生，真實姓名年
    籍詳卷），其可透過A女所穿著制服及B女所告知訊息中，預
    見A女係未滿16歲之女子，仍以縱A女為未滿16歲之女子亦不
    違背其本意之不確定故意，於109年3月之不詳時間，在甲○○
    位於苗栗縣○○鄉○○村0鄰○○00號之住家內，於未違反A女意願
    情況下，以陰莖插入A女陰道之方式，與A女為性交行為1次
    。嗣於同年5月之不詳時間，甲○○復於上址住家中，於未違
    反A女意願情況下，以陰莖插入A女陰道之方式，與A女為性
    交行為1次。
二、案經A女、A女父親（代號BH000-A109084A）訴由苗栗縣警察
    局通霄分局報告偵辦。
　　　　證據並所犯法條
一、證據清單及待證事實：
編號 證據名稱 待證事實 1 被告甲○○於警詢及偵查中之供述 ⑴坦承其分別於109年3月、同年5月之不詳時間，在其家中以陰莖插入A女陰道之方式，合意與A女發生性行為2次之事實。 ⑵供稱A女係透過B女之介紹所認識，伊知悉B女係就讀國中三年級，顯見被告對於A女可能亦未滿16歲之事實具有主觀上不確定故意。 2 告訴人A女於警詢、偵查中之證述 ⑴證述其與被告係透過B女介紹認識，其於上開時、地，於未違反其意願下，被告以陰莖插入A女陰道之方式與其發生性行為之事實。 ⑵證述有向被告稱伊就讀國中3年級，被告對其於案發時未滿16歲之事實應該知情。   3 證人B女於警詢、偵查經具結中之證述 證述其於109年初介紹被告與A女認識，其與A女曾身著國中制服與被告見面，且被告曾使用通訊軟體IG與A女及B女聯絡，當時A女IG首頁有記載出生年月日，被告應早於109年3月前已知悉A女未滿16歲之事實。 4 性侵害犯罪事件通報表、員警處理性侵害案件交接及應行注意事項、性侵害案件驗證同意書、大千綜合醫院受理疑似性侵害事件驗傷診斷書各1份（不公開卷證） A女處女膜於4、8點鐘方向有舊撕裂傷之事實。   5 現場照片、A女繪製現場配置圖、苗栗縣警察局苗栗分局受理刑事案件報案三聯單、受理各類案件紀錄表 被告曾於上開時、地與A女以上開方式，於未違反A女意願下，與A女為性交行為2次之事實。 
二、核被告所為，係犯刑法第227條第3項之對於十四歲以上未滿
    十六歲之女子為性交罪嫌。被告所犯上開2罪間，犯意各別
    ，行為互殊，請予分論併罰。
三、依刑事訴訟法第251條第1項提起公訴。
　　此　致
臺灣苗栗地方法院
中　　華　　民　　國　 110　　年　　7 　　月　　30　　日
　　　　　　　　　　　　　    檢察官  邱舒虹
本件證明與原本無異
中　　華　　民　　國　 110　　年　　8 　　月　　10　　日
                              書記官  歐維清